【裁判字號】    97,裁,1490
【裁判日期】    970221
【裁判案由】    綜合所得稅
【裁判全文】
最  高  行  政  法  院  裁  定
                                     97年度裁字第01490號
上  訴  人  甲○○
被 上訴 人  財政部臺灣省中區國稅局
代  表  人  趙榮芳
上列當事人間綜合所得稅事件，上訴人對於中華民國96年11月9
日臺中高等行政法院96年度簡字第399號判決，提起上訴，本院
裁定如下：
    主  文
上訴駁回。
上訴審訴訟費用由上訴人負擔。
    理  由
一、按對於適用簡易程序之判決提起上訴，須經本院許可，且該
    許可以訴訟事件所涉及之法律見解具有原則性者為限，行政
    訴訟法第235條亦有明文規定。
二、本件上訴人之父即被繼承人黃再添於民國89年10月13日死亡
    ，上訴人為其繼承人，黃再添85年度綜合所得稅結算申報，
    經被上訴人所屬彰化縣分局審查以黃再添與陳聰明、姚添水
    等3人於85年間合夥興建彰化縣和美鎮○○里○○路房屋14
    棟出售，未依規定申請營業登記，經核定85年度營業收入淨
    額新臺幣（下同）33,397,797元，依房屋建築營造業同業利
    潤標準核定全年所得額3,339,780元，減除營利事業所得稅8
    24,945元，按黃再添合夥比例2分之1，核定營利所得1,257,
    418元，歸課綜合所得總額1,506,401元，補徵應納稅額167,
    003元，上訴人不服，提起本件上訴，主張本件稅額加利息
    後合計為207,640元，原審卻以簡易訴訟程序事件，未經言
    詞辯論，逕為判決，顯有違誤，其判決程序違法，則實體判
    決內容，自屬違法；又黃再添、姚添水及陳聰明等3人確實
    無合夥建屋出售，原判決所述內容，顯與事實不符，亦違反
    證據法則，應無以維持，且被上訴人未提出明確事證，以證
    明黃再添確實係本件納稅主體義務人，原審未依職權審查，
    原判決顯有違誤等語，為其論據，查原判決對於上訴人在原
    審之各項主張，業已論述甚詳，並無判決違背法令情事；又
    本件為稅捐課徵事件涉訟，所核課稅額為167,003元，該稅
    額不包括利息，屬簡易訴訟程序事件，所為裁判依法得不經
    言詞辯論，經核上訴狀所陳各節，均係主觀其對法律見解之
    歧異，以及就原審取捨證據、認定事實之職權行使，指摘其
    為不當，所為指訴之法律見解不具有原則性，無需由本院加
    以闡釋必要，本件上訴，不應許可，其上訴難謂合法，應予
    駁回。
三、依行政訴訟法第249條第1項前段、第104條、民事訴訟法第
    95條、第78條，裁定如主文。
中    華    民    國    97    年    2     月    21    日
                    最高行政法院第三庭
                        審判長法官  黃  璽  君
                              法官  林  茂  權
                              法官  鄭  忠  仁
                              法官  黃  本  仁
                              法官  吳  東  都
以  上  正  本  證  明  與  原  本  無  異
中    華    民    國    97    年    2     月    22    日
                              書記官  彭  秀  玲


司法院資訊處製作；財團法人民間司法改革基金會備份。
